# 请教陈老师零价收购少数股权的问题

提问人：martinsysu 时间：2013-12-16 11:29:32
请教陈老师，公司A和另外一个小股东投资设立公司B，注册资本 100 万，A和小股东分别认购其中80%和20%，但实收资本暂时只有30 万，且是A缴纳 10 万，小股东缴纳 20 万，之后A零价收购小股东20%的股权，A公司和小股东无关联关系（A非上市公司，A公司的大股东可能会补偿小股东），收购日评估价 300 万（无形资产升值）。收购后，A将51%转给公司C，同时A和C按照51%和49%的比例补足剩余的 80 万注册资本，在补足的基础上，转让价为 200 万。
请问： 1 ）零价受让小股东时，A个体报表是否不能确认营业外收入？那是应该确认资本公积？金额是以评估价还是账面价值确定？
（您 08 年的这里回复是不能确认营业外收入:http://bbs.esnai.com/forum.php?mod=viewthread&tid=4139225）
2 ）A应该以B公司的评估价、还是账面价值来确认零价受让的长投成本？
3 ）A转让51%股权给C公司时，为丧失控制权的股权处置，转让成本的账面价值应该如何确定？是原长投成本 10 万+受让的长投成本合计的51%？
非常谢谢！

回答人：chenyiwei
1 、首先应进一步核实交易背景，确定其中是否存在权益性交易的因素，即A的大股东另外给予该小股东补偿。并注意了解小股东愿意零对价转让股权的原因，例如是否存在另一项与之相关联的一揽子交易安排等。 2 、假设不存在大股东或者关联方额外给予补偿的因素，则A的个别报表对所购买的少数股权应按零值入帐。 3 、可以这样理解，个别报表层面按比例转出的长投账面价值＝原长投成本 10 万+受让的长投成本合计的51%。

提问人：martinsysu 时间：2013-12-17 07:28:10
谢谢陈老师。即假如A的大股东额外会有补偿给B的小股东，则可认为是权益性交易，并以实际补偿的代价作为收购的小股东的长投的初始成本是吧？

回答人：chenyiwei
可以这样理解。